# 分红对合并影响

提问人：cshij2010 时间：2023-10-21 22:26:08
陈版，母公司持股子公司60%，本期子公司分红 100 万，母公司编制合并报表时，合并抵消分录是 借 投资收益 60借 少数股东损益 40
贷 长期股权投资 60
贷 少数股东权益 40
如果母公司持股子公司60%，子公司持股孙公司80%，本期孙公司分红 100 万，有 2 个疑问：
1 、母公司编制合并报表时，合并抵消分录如何编制？
2 、母公司编制合并权益表，少数股东权益-对股东分配影响金额为多少？谢谢

回答人：chenyiwei
站在合并报表角度，在孙公司本次分红中，分给集团合并报表范围以外的少数股东的金额只有 20 万元（对应于孙公司的少数股东直接持股比例20%），故合并报表中“股利分配——对少数股东的分配”就是 20 万元。
实务中常见的错误是：在多层次投资的情况下，将每一层的持股比例相乘，认为乘积是母公司对孙公司的权益比例（例如在主帖案例中就是60%*80%=48%），然后将100%减去该比例就是少数股东比例（例如主帖案例中为52%）。实际上真正的少数股权比例应当是各子孙公司股权中直接由外部少数股东持有的比例，但在计算子公司的少数股东损益和少数股东权益时，要将子公司在孙公司中所享有的损益份额纳入子公司净利润，并相应调整子公司的净资产，在此基础上计算少数股东的损益和权益。这样，就不会出现主帖所指的问题了。